【裁判字號】    99,審易,4381
【裁判日期】    991110
【裁判案由】    竊盜等
【裁判全文】
臺灣高雄地方法院刑事判決            99年度審易字第4381號
公  訴  人  臺灣高雄地方法院檢察署檢察官
被      告  黃崧豪
被      告  吳青峰
上列被告因竊盜等案件，經檢察官提起公訴（99年度偵字第7229號）
，被告二人就被訴事實為有罪之陳述，經本院告知簡式審判程序
之旨，並聽取被告與公訴人之意見後，本院合議庭裁定由受命法
官獨任進行簡式審判程序，本院判決如下：
    主  文
黃崧豪共同犯竊盜罪，處有期徒刑柒月；犯收受贓物罪，處有期
徒刑參月。應執行有期徒刑捌月。
吳青峰犯攜帶兇器竊盜罪，處有期徒刑柒月。扣案之T型扳手壹
支沒收。
    事實及理由
一、本件犯罪事實及證據，除證據部分補充被告二人於本院審理
    時之自白外，餘均引用附件檢察官起訴書之記載。
二、核被告黃崧豪所為，係犯刑法第349 條第1 項之收受贓物罪
    及同法第320 條第1 項之竊盜罪。被告前開2 次犯行，犯意
    各別，行為互殊，應予分論併罰。又被告與陳正和間就上開
    竊盜犯行，有犯意聯絡及行為分擔，為共同正犯。扣案被告
    吳青峰行竊時所攜帶之T 型扳手壹支，屬鐵製材質，質地堅
    硬，前端尖銳，此有該等物品之照片3 張附卷可稽，而為客
    觀上足以危害人之生命身體，依社會通常觀念可供兇器使用
    之物，核被告吳青峰所為係犯刑法第321 條第1 項第3 款之
    攜帶兇器竊盜罪。
三、爰審酌被告黃崧豪年青力壯，竟已有數次竊盜前科，有台灣
    高等法院被告前案紀錄表1 紙在卷可憑，素行不佳，被告二
    人不思以正當工作賺取生活所需，恣意竊取他人車輛或併收
    受贓物，造成他人財物損失，然其犯後坦承犯行，態度尚可
    ，及考量竊得財物及收受贓物之價值，及其犯罪動機、目的
    、手段、所生危害等一切情狀，分別量處如主文所示之刑。
    並就被告黃崧豪部分定其應執行刑，以示懲儆。另扣案之T
    型扳手1 支，係被告吳青峰所有供竊盜所用，自應依刑法第
    38條第1 項第2 款規定，宣告沒收之。
四、據上論斷，應依刑事訴訟法第273 條之1 第1 項、第299 條
    第1 項前段，第454 條第2 項、第28條、第320 條第1 項、
    第321 條第1 項第3 款、第349 條第1 項、第38條第1 項第
    2 款、第51條第5 款，判決如主文。
本案經檢察官李英霆到庭執行職務。
中    華    民    國    99    年    11    月    10    日
                  刑事第十庭    法  官  廖建瑜
以上正本證明與原本無異。
如不服本判決應於收受判決後10日內向本院提出上訴書狀，並應
敘述具體理由。其未敘述上訴理由者，應於上訴期間屆滿後20日
內向本院補提理由書(均須按他造當事人之人數附繕本)「切勿逕
送上級法院」。
中    華    民    國    99    年    11    月    10    日
                                書記官  林介欽
附件
臺灣高雄地方法院檢察署檢察官起訴書
                                      99年度偵字第7229號
    被      告  黃崧豪  男  19歲（民國○○年○○月○日生）
                        住高雄縣永安鄉○○村○○路2巷13
                          號
                        （另案在押）
                        國民身分證統一編號：Ｚ000000000號
                吳青峰  男  21歲（民國○○年○○月○○日生）
                        住高雄縣旗山鎮○○街40號
                        國民身分證統一編號：Ｚ000000000號
上列被告因竊盜等案件，已經偵查終結，認應提起公訴，茲將犯
罪事實及證據並所犯法條分敘如下：
        犯罪事實
一、(一)黃崧豪及陳正和2人，共同意圖為自己不法之所有，基
        於竊盜之犯意聯絡，由黃崧豪駕車搭載陳正和上路，2
        人共同尋找作案目標，於民國98年9月6日3時55分許，
        在高雄市○○區○○路及經四路口旁，發現廖國順所有
        車號9310-PA號白色馬自達之自小客車停放停車格內，
        遂由黃崧豪負責在旁把風，由陳正和持自備鑰匙以插入
        車門鎖後發動電門之方式，竊取前開白色馬自達車輛，
        駕乘後即任意棄置他處。嗣於98年9月11日19時50分許
        ，為警在高雄市○○區○○路及力行路口尋獲前開車輛
        （已發還廖國順），循線查知上情。
    (二)吳青峰意圖為自己不法之所有，基於竊盜之犯意，於98
        年12月19日22時許，在高雄市○○區○○路及迪化街口
        ，持客觀上可為兇器之T型扳手，以插入車門鎖後發動
        電門之方式，竊取李瑋琦所有車號1931-NU號藍色馬自
        達之自小客車得手。嗣於同日23時許，黃崧豪明知上開
        藍色馬自達車輛係吳青峰所竊取，仍基於收受贓物之犯
        意，向吳青峰借用上開車輛後，搭載友人鄭俊傑及何聖
        慧駕車出遊，至翌日始將上開車輛交還予吳青峰使用；
        吳青峰復駕乘上開車輛於98年12月21日，在台南地區統
        一超商，購買七星牌香煙1包，至98年12月22日為逃避
        警方追捕，始棄置上開車輛在高雄市楠梓區楠梓加工區
        ○○街旁而逃逸。嗣警尋獲上開車輛（已發還李瑋琦）
        ，而自車內物品循線查知上情，
二、案經高雄市政府警察局楠梓分局移送偵辦。
        證據並所犯法條
一、證據清單暨待證事實
┌──┬──────────┬────────────────────┐
│編號│證據名稱            │待證事實                                │
├──┴──────────┴────────────────────┤
│犯罪事實欄一、(一)之部分                                            │
├──┬──────────┬────────────────────┤
│01  │被告黃崧豪於警詢時及│坦承由其負責把風，與被告陳正和共同竊取前│
│    │偵查中之自白        │開車號9310-PA號白色馬自達車輛之事實。   │
├──┼──────────┼────────────────────┤
│02  │被告陳正和於警詢時及│坦承由其下手竊取，由被告黃崧豪在旁把風之│
│    │偵查中之自白        │事實。                                  │
├──┼──────────┼────────────────────┤
│03  │證人即被害人廖國順之│證明前開白色馬自達車輛失竊之事實。      │
│    │證述                │                                        │
├──┼──────────┼────────────────────┤
│04  │失竊地點監視錄影翻拍│證明前開白色馬自達車輛失竊之經過。      │
│    │照片12張            │                                        │
├──┼──────────┼────────────────────┤
│05  │警製車輛尋獲電腦輸入│佐證上開犯罪事實。                      │
│    │單                  │                                        │
├──┴──────────┴────────────────────┤
│犯罪事實欄一、(二)之部分                                            │
├──┬──────────┬────────────────────┤
│06  │被告黃崧豪於警詢時及│坦承明知上開1931-NU號藍色馬自達車輛係被 │
│    │偵查中之自白        │告吳青峰所竊取之贓車，仍基於收受贓物之犯│
│    │                    │意，收受借用之。                        │
├──┼──────────┼────────────────────┤
│07  │被告吳青峰於警詢時及│1.坦承以T型扳手為作案工具，竊取上開藍色 │
│    │偵查中之自白        │  馬自達車輛之事實。                    │
│    │                    │2.坦承駕用上開車輛後，至超商購買香煙，並│
│    │                    │  將香煙、發票及T型扳手等物置於車內之事 │
│    │                    │  實。                                  │
│    │                    │3.坦承為警追捕棄置車輛逃逸之事實。      │
├──┼──────────┼────────────────────┤
│08  │證人鄭俊傑及何聖慧於│證明黃崧豪駕駛上開藍色馬自達車輛搭載鄭俊│
│    │警詢時之證述        │傑及何聖慧出遊之事實。                  │
├──┼──────────┼────────────────────┤
│09  │證人即被害人李瑋琦之│證明上開藍色馬自達車輛失竊之事實。      │
│    │證述                │                                        │
├──┼──────────┼────────────────────┤
│10  │尋獲現場照片14張、發│證明被告吳青峰駕用上開車輛，在超商購買香│
│    │票1張、香煙1包、T型 │煙，棄車逃逸後為警尋獲上開車輛等事實。  │
│    │扳手1支、超商監視錄 │                                        │
│    │錄翻拍照片2張       │                                        │
├──┼──────────┼────────────────────┤
│11  │警製車輛尋獲電腦輸入│佐證上開犯罪事實。                      │
│    │單                  │                                        │
└──┴──────────┴────────────────────┘
二、就犯罪事實欄一、(一)，核被告黃崧豪及陳正和2人所為，
    均係犯刑法第320條之竊盜罪嫌。被告黃崧豪及陳正和2人就
    上開竊盜犯行有犯意聯絡及行為分擔，請論以共同正犯。就
    犯罪事實一、(二)，核被告吳青峰所為，係犯刑法第321條
    第1項第3款之加重竊盜罪嫌；核被告黃崧豪所為，係犯刑法
    第349條第1項之收受贓物罪嫌。被告黃崧豪就上開犯行，犯
    意各別，時地互異，請予以分論併罰。
三、依刑事訴訟法第251條第1項提起公訴。

司法院資訊處製作；財團法人民間司法改革基金會備份。
